【裁判字號】    97,消債更,613
【裁判日期】    971007
【裁判案由】    更生事件
【裁判全文】
臺灣臺南地方法院民事裁定           97年度消債更字第613號
聲  請  人
即  債務人  甲○○
上列當事人因消費者債務清理事件聲請更生，本院裁定如下：
    主  文
債務人甲○○自中華民國九十七年十月七日下午四時起開始更生
程序。
    理  由
一、按法院開始更生程序之裁定，應載明其年、月、日、時，並
    即時發生效力，消費者債務清理條例第45條第 1項定有明文
    。
二、本件聲請人主張：其有不能清償之虞，於民國（下同）95年
    間以書面向最大債權金融機構華泰銀行請求共同協商債務清
    償方案，協商結果每月應繳金額為新臺幣（下同）22,367元
    。然因聲請人所服務之聯昀實業有限公司，原為台中火力發
    電廠包商，工程於每年1月或7月截止，重新招標，然該工程
    後遭其他公司標走，造成公司整體工作量減半，老板在不裁
    員的前提下，讓所有員工輪休（做一天休一天），造成薪水
    也減半，從每月5萬元變成每月約25000元，故無力繼續履行
    原協商條件之每月清償22,367元，且聲請人從事此工作已有
    十年之久，更換工作並不容易，聲請人又須扶養越南籍配偶
    馬氏妹、幼子許宇廷（94年7月生），顯因非可歸責於己之
    事由致履行有重大困難，且其無擔保或無優先權之債務總額
    未逾新臺幣1,200萬元，復未經法院裁定開始清算程序或宣
    告破產，爰聲請更生等語。
三、經查：債務人所主張之上開事實，業據提出戶籍謄本、95及
    96年度綜合所得稅各類所得資料清單、財團法人金融聯合徵
    信中心當事人綜合信用報告、全國財產稅總歸戶財產查詢清
    單、員工職務證明書、勞工保險被保險人投保資料表及無擔
    保債務還款計畫等件為證。經核，本院函查債務人每月薪資
    ，經聯昀實業有限公司函覆債務人95至96年度各類所得扣繳
    暨免扣繳憑單分別為198,000元、202,680元，其底薪則為17
    ,280 元，聯昀公司函覆之扣繳憑單、聲請人提出員工職務
    證明書在卷，衡量聲請人之目前收入狀況，及家庭人口數（
    含配偶、兒子及債務人本人共3人）與扶養之必要開支，確
    實無法支付協商之每月清償金額22,367元，是認聲請人尚無
    可歸責於己之事由，致不能履行協商條件。此外，本件又查
    無債務人有消費者債務清理條例第6條第3項、第8條或第46
    條各款所定駁回更生聲請之事由存在，則債務人聲請更生，
中    華    民    國    97    年    10    月    7     日
              民事第三庭    法      官  蔡孟珊
上為正本係照原本作成。
本件不得抗告。
本裁定已於97年10月7日下午4時時公告。
中    華    民    國    97    年    10    月    7     日
                            書  記  官  吳幸芳


司法院資訊處製作；財團法人民間司法改革基金會備份。
